Minutes et répertoires du notaire Étienne PAILLET, 15 juin 1676 - 21 septembre 1680 (étude XXI)
Archives nationales
- Répertoire(s) de Étienne PAILLET, 2 janvier 1666 - 11 novembre 1700; MC/RE/XXI/3
  - Répertoire. 1666, 2 janvier - 1700, 11 novembre, 2 janvier 1666 - 11 novembre 1700; MC/RE/XXI/3
    - Accord par Louise Lavisse et Louise Barbion., 22 juillet 1677; MC/RE/XXI/3
    - Atermoiement Guillaume Boirat sieur Jean Pierre Nicolas et autres (?)., 22 juillet 1677; MC/RE/XXI/3
    - Transport de bail par Jean Prevost à Marguerite de La Borne, veuve Pierre Bonnet., 23 juillet 1677; MC/RE/XXI/3
    - Compte, obligation et titre nouvel de Charlotte Fourdin, veuve Jean Bernard, ès noms, et Albert Merjan., 27 juillet 1677; MC/RE/XXI/3
    - Obligé Guillaume Saveau, Aimée Saveua, sa fille Anne Marie Menon (?)., 28 juillet 1677; MC/RE/XXI/3
    - Création de pension par Louis Le Brun à Marie Paris., 31 juillet 1677; MC/RE/XXI/3
    - Traité d'office entre Florent Hébert, Jean Lhuillier et Gilles Vuileq à Claude Pascal., 31 juillet 1677; MC/RE/XXI/3
    - Apprentissage de Charles Tancré avc Marcel Debreux., 2 août 1677; MC/RE/XXI/3
    - Procuration apportée par Jean Fredy., 2 août 1677; MC/RE/XXI/3
    - Vente de rente par Alexandre Luillier à Jean-Baptiste Dubuisson., 3 août 1677; MC/RE/XXI/3
    - Vente de rente par Anne Elisabeth d'Estamples de Valence à Claude Durier., 4 août 1677; MC/RE/XXI/3
    - Mariage de François Guillaume avec Marguerite Guiart., 5 août 1677; MC/RE/XXI/3
    - Quittance par François de Maurin et sa femme à Jacques de Dompier et autres., 5 août 1677; MC/RE/XXI/3
    - Apprentissage Jeanne Pigory Etienne Fourbet., 9 août 1677; MC/RE/XXI/3
    - Bail par Martin Dufresnoy et Thomas Girard, grossoyé, 9 août 1677; MC/RE/XXI/3
    - Constitution par Marie Alban à André Chanterelle., 10 août 1677; MC/RE/XXI/3
    - Procuration par Gilles de Beauvau à Florent Hébert., 13 août 1677; MC/RE/XXI/3
    - Indemnité d'Antoine Berthié à Charles Luillier, sieur de Criabé., 13 août 1677; MC/RE/XXI/3
    - Obligation par Gilles de Beauvau à Florent Hébert., 13 août 1677; MC/RE/XXI/3
    - Bail par Samuel Pollart à Marie Anne Godart., 13 août 1677; MC/RE/XXI/3
    - Constitution de Ville à Pierre Cassier., 13 août 1677; MC/RE/XXI/3
    - Marché de Jean Hamelin à François Daty., 19 août 1677; MC/RE/XXI/3
    - Traité d'office entre Nicolas Fourcault, ès noms, et Marie Louise et Catherine Rallu., 20 août 1677; MC/RE/XXI/3
    - Renonciation par Marie Lassire., 21 août 1677; MC/RE/XXI/3
    - Transport par Etienne Charpentier à Hippolyte Noël., 21 août 1677; MC/RE/XXI/3
    - Révocation de procuration par Claude Prévost., 27 août 1677; MC/RE/XXI/3
    - Compromis entre Jean de Brion, Amable Bliche (?), baron de Vausse, et autres., 29 août 1677; MC/RE/XXI/3
    - Quittance de Philippe Denis, procureur de Nicolas de Villiers, à Claude Fromigny., 29 août 1677; MC/RE/XXI/3
    - Vente de meubles par Catherine Rémond, veuve Coullon, à Jeanne Coullon., 30 août 1677; MC/RE/XXI/3
    - Transaction de Charles Martin de Crèvecoeur, procureur de Françoise Texier d'Hautefeuille, et Salomon Pothouin, procureur au Châtelet., 31 août 1677; MC/RE/XXI/3
    - Constitution de ville à Augustin aux Cousteau., 1er septembre 1677; MC/RE/XXI/3
    - Exhérédation par Jean Mougeot et sa femme., 2 septembre 1677; MC/RE/XXI/3
    - Délibération des créanciers de défunt Jean Debret., 2 septembre 1677; MC/RE/XXI/3
    - Bail par Théodore Manigot à Jean Jacquet et sa femme., 2 septembre 1677; MC/RE/XXI/3
    - Transaction entre Pierre Hallé, Sébastien Nicolas, Philippe Pierre et Catherine Desloges, ès noms., 4 septembre 1677; MC/RE/XXI/3
    - Quittance de Julien Prévost à Marie Baudesson, ès noms., 4 septembre 1677; MC/RE/XXI/3
    - Constitution par Xainte Taret, veuve Bourgoin à Nicolas Letellier, tailleur., 4 septembre 1677; MC/RE/XXI/3
    - Quittance par Jean Herbet à Louis Le Vasseur., 7 septembre 1677; MC/RE/XXI/3
    - Apprentissage de Michelle Bartault avec Jeanne de Brie., 7 septembre 1677; MC/RE/XXI/3
    - Transaction entre André Le Vieux et Michel de Viel et autres., 7 septembre 1677; MC/RE/XXI/3
    - Délibération de la compagnie intéressée dans la ferme de la généralité d'Amiens., 7 septembre 1677; MC/RE/XXI/3
    - Mariage d'Antoine Crochet et de Marguerite Aurille., 9 septembre 1677; MC/RE/XXI/3
    - Mainlevée par Robert Jannin., 10 septembre 1677; MC/RE/XXI/3
    - Transport par Jean Sermenté à Pierre Philbert Paget., 10 septembre 1677; MC/RE/XXI/3
    - Création de pension par Jean Mougeot et sa femme., 11 septembre 1677; MC/RE/XXI/3
    - Quittance par Françoise de Sainte-Placide, supérieure du couvent Notre-Dame, établi au faubourg Saint-Victor, à Louis Samuel Pollart., 11 septembre 1677; MC/RE/XXI/3
    - Vente par Marthe Marchais, veuve de Claude Danyel, à Germain Doré., 13 septembre 1677; MC/RE/XXI/3
    - Vente de rente par Charles Girard à Jean Sermenté., 13 septembre 1677; MC/RE/XXI/3
    - Bail par Marthe Marchais, veuve Danyel, à Germain Doré., 13 septembre 1677; MC/RE/XXI/3
    - Apport de plusieurs actes concernant la succession de René Legros par Claude Marsault., 13 septembre 1677; MC/RE/XXI/3
    - Obligation par Robert Delahanche, sieur de Crupin, à Melchior Gresillemont, procureur en la Cour., 14 septembre 1677; MC/RE/XXI/3
    - Procuration par Anne Félix de Bourbonne au sieur Guillaume de Lenemont., 15 septembre 1677; MC/RE/XXI/3
    - Confirmation de donation par Michel de Thais de La Tour à Laurent de Thais de La Tour et Jean Sermenté., 15 septembre 1677; MC/RE/XXI/3
    - Remboursement à François Fayet par Nicolas Midorge., 15 septembre 1677; MC/RE/XXI/3
    - Testament de Louis Aubert et Catherine Cuperly, sa femme., 15 septembre 1677; MC/RE/XXI/3
    - Constitution de ville à Jean Jacques de Montmignon, avocat., 15 septembre 1677; MC/RE/XXI/3
    - Bail par Jacques Conrart à Daniel Guyet., 15 septembre 1677; MC/RE/XXI/3
    - Quittance par Jean Liénnart, procureur de Claude Liénnart, prêtre, à Jacques Sanguin, chevalier, et autres., 16 septembre 1677; MC/RE/XXI/3
    - Acte d'apport par Claude Marsault., 17 septembre 1677; MC/RE/XXI/3
    - Bail à ferme par Roger de Longueval, chevalier, comte de Crécy, à Mathieu Courtiade., 17 septembre 1677; MC/RE/XXI/3
    - Procuration par Roger de Longueval à Mathieu Courtiade., 17 septembre 1677; MC/RE/XXI/3
    - Apport de procuration par Edme Bonnet., 18 septembre 1677; MC/RE/XXI/3
    - Quittance par Laurent Moreau de Villiers et sa femme à Hippolyte Noël et sa femme., 21 septembre 1677; MC/RE/XXI/3
    - Révocation d'exhérédation par Denise Berson, veuve de François Cullant., 21 septembre 1677; MC/RE/XXI/3
    - Rachat de Claude Henri Gence par Jean Roussel et sa femme., 23 septembre 1677; MC/RE/XXI/3
    - Procuration apportée par Claude Marsault., 23 septembre 1677; MC/RE/XXI/3
    - Partage entre Charles Chastillon, procureur en la cour, et François Chastillon, prêtre., 21 septembre 1677; MC/RE/XXI/3
    - Constitution par Charles Chastillon et sa femme à Alexandre Luillier., 23 septembre 1677; MC/RE/XXI/3
    - Quittance par François Chastillon, prêtre, et Charles Chastillon, son frère., 23 septembre 1677; MC/RE/XXI/3
    - Quittance par Jeanne Raymond à Jean Le Vieux., 23 septembre 1677; MC/RE/XXI/3
    - Rachat de Marthe Marchais par Marie Angelin., 24 septembre 1677; MC/RE/XXI/3
    - Procuration par Etienne de Piretouy et Nicolas Boutin., 25 septembre 1677; MC/RE/XXI/3
    - Transport de droits successifs par Lucien Gueriboust et sa femme et autres à Jacques Blaye., 26 septembre 1677; MC/RE/XXI/3
    - Vente par Jean de Fricourt à Charles Boyer, chevalier., 29 septembre 1677; MC/RE/XXI/3
    - Mariage d'Augustin Horlais et Marguerite Pichon., 29 septembre 1677; MC/RE/XXI/3
    - Délibération des sieurs et dames créanciers de défunt Jean Debray et de Jeanne Mrtineau, sa femme., 30 septembre 1677; MC/RE/XXI/3
    - Inventaire à la requête de Maguerite de Paris, veuve de Jean Beliard, des effets délaissés par ce dernier., 30 septembre 1677; MC/RE/XXI/3
    - C, octobre 1677; MC/RE/XXI/3
      Date de création de la notice: 2022